【裁判字號】    95,易,85
【裁判日期】    950221
【裁判案由】    誣告
【裁判全文】
臺灣彰化地方法院刑事判決               95年度訴字第115號
公  訴  人  臺灣彰化地方法院檢察署檢察官
被      告  甲○○
上列被告因違反毒品危害防制條例等案件，經檢察官提起公訴（
94年度毒偵字第5755號、95年度偵字第390號），被告於本院準
備程序中就被訴事實為有罪之陳述，經本院裁定依簡式審判程序
審理，判決如下：
    主  文
甲○○連續施用第一級毒品，累犯，處有期徒刑壹年肆月，扣案
之注射針筒壹拾支、塑膠鏟管貳支均沒收；又未指定犯人，而向
該管公務員誣告犯罪，累犯，處有期徒刑肆月；應執行有期徒刑
壹年陸月，扣案之注射針筒壹拾支、塑膠鏟管貳支均沒收。
    事  實
一、甲○○前於民國89年8月14日，因施用第1、2級毒品案件，
    經本院分別判處有期徒刑9月、4月，並定應執行刑為有期徒
    刑1年確定，嗣又於90年5月20日，因施用第1級毒品案件，
    經本院判處有期徒刑確定，2案經接續執行，於92年2月27日
    獲假釋出監，惟於假釋期間又因違反毒品危害防制條例案件
    ，經本院於92年10月6日判處有期徒刑8月確定，並與撤銷上
    開假釋後所餘之殘刑5月又10日接續執行，於94年2月10日縮
    短刑期執行完畢。又其曾於89年間，因施用毒品案件，經本
    院裁定送觀察、勒戒後，認有繼續施用毒品之傾向，再令入
    戒治處所施以強制戒治後，於89年11月13日停止戒治處分執
    行出監，所餘戒治期間付保護管束，惟於保護管束期間再因
    施用毒品而遭撤銷停止戒治，再命入戒治處所執行強制戒治
    處分，迄90年8月26日執行完畢。詎其仍不知悔改，未能戒
    除毒癮，於前揭強制戒治處分執行完畢釋放後5年內，基於
    施用第1級毒品海洛因之概括犯意，自94年9月間某日起至同
    年11月2日下午某時止，在其位於彰化縣福興鄉社尾村浮景
    巷27號住處，以將海洛因摻水後再以針筒注射之方式，連續
    施用第1級毒品海洛因多次，施用時間不固定。嗣於94年11
    月3日13時10分許，經警持搜索票於其上址住處查獲，並扣
    得其所有供施用第1級毒品海洛因之注射針筒10支及塑膠鏟
    管2支。
二、又甲○○因上開毒品案件為警查獲後，明知其左眼瘀青紅腫
    、左肋骨骨折等傷勢，乃其騎機車跌倒所致，且於94年11月
    3日16時50分至同日17時32分止，在彰化縣警察局鹿港分局
    外中派出所製作筆錄時，並無任何員警捶其胸口逼迫其坦承
    施用毒品之情事，竟於同日21時30分許，上開毒品案件移送
    臺灣彰化地方法院檢察署訊問時，向內勤檢察官陳稱：其係
    因有員警捶其胸口方自承上午有施用毒品云云，而未指定犯
    人，向該管之公務員誣告犯罪。嗣經檢察官偵查後，甲○○
    因未能指認，且自白伊於製作警詢筆錄期間，員警並未對其
    刑求逼供，其身上之傷勢乃自行跌倒所致，始查悉上情。
三、案經彰化縣警察局鹿港分局報請暨經臺灣彰化地方法院檢察
    署檢察官自動檢舉偵查起訴。
    理  由
一、上開事實一部分，業據被告甲○○於本院審理時坦承不諱，
    且被告於94年11月3日為警查獲後採集之尿液，經送彰化縣
    衛生局檢驗結果，確呈嗎啡陽性反應，此有彰化縣衛生局於
    94 年11月14日出具之煙毒尿液檢驗成績書及彰化縣警察局
    鹿港分局委託檢驗尿液代號與真實姓名對照表各1紙附卷可
    稽，又於偵查中，檢察官再將上開尿液送請詮昕科技股份有
    限公司進行複驗，結果仍呈嗎啡陽性反應，此有詮昕科技股
    份有限公司於94年12月7日出具之濫用藥物尿液檢驗報告1紙
    在卷足憑，復有被告所有供施用第1級毒品海洛因之注射針
    10支及塑膠鏟管2支扣案可佐，被告自白核與事實相符。上
    開事實二部分，亦據被告於本院審理時供認不諱，並有偵訊
    光碟1片在卷可按，且經本院當庭堪驗無誤，而被告未指定
    犯人向檢察官誣告員警對其傷害後，經檢察官交由彰化縣警
    察局鹿港分局調查後，被告因未能指認，乃自白並無上開情
    事，亦有其警詢筆錄可考，被告自白堪認與事實相符。又被
    告前於89年間，因施用毒品案件，經本院裁定送觀察、勒戒
    後，認有繼續施用毒品之傾向，再令入戒治處所施以強制戒
    治後，於89年11月13日停止戒治處分執行出監，所餘戒治期
    間付保護管束，惟於保護管束期間再因施用毒品而遭撤銷停
    止戒治，再命入戒治處所執行強制戒治處分，迄90年8月26
    日執行完畢等情，有臺灣彰化地方法院檢察署刑案資料查註
    紀錄表及臺灣高等法院被告前案紀錄表等附卷可據，被告於
    上述強制戒治處分執行完畢釋放後5年內再施用第1級毒品，
    從而，本件事證明確，被告犯行均堪以認定，自應依法論科
    。
二、按公務員執行職務時，犯刑法第277條第1項之傷害罪者，依
    同法第287條後段規定，已非告訴乃論，故被告向檢察官表
    示遭員警毆打時，業已促使檢察官發動偵查權，進行犯罪之
    追訴。是核被告所為，係犯毒品危害防制條例第10條第1項
    之施用第1級毒品罪，及刑法第171條第1項之未指定犯人誣
    告罪。被告於施用前持有第1級毒品海洛因之低度行為，為
    施用之高度行為所吸收，不另論罪。被告先後多次施用第1
    級毒品海洛因之犯行，時間緊接，顯係基於概括之犯意，而
    觸犯構成要件相同之罪名，應依連續犯論以一罪，並加重其
    刑。又被告前於89年8月14日，因施用第1、2級毒品案件，
    經本院分別判處有期徒刑9月、4月，並定應執行刑為有期徒
    刑1年確定，嗣又於90年5月20日，因施用第1級毒品案件，
    經本院判處有期徒刑確定，2案經接續執行，於92年2月27日
    獲假釋出監，惟於假釋期間又因違反毒品危害防制條例案件
    ，經本院於92年10月6日判處有期徒刑8月確定，並與撤銷上
    開假釋後所餘之殘刑5月又10日接續執行，於94年2月10日縮
    短刑期執行完畢，有前揭臺灣彰化地方法院檢察署刑案資料
    查註紀錄表及臺灣高等法院被告前案紀錄表等在卷可參，其
    受此有期徒刑執行完畢後，5年以內再犯有期徒刑以上之罪
    ，各應依累犯規定，就施用第1級毒品部分遞加重其刑，就
    未指定犯人誣告罪部分加重其刑。再被告犯刑法第171條第1
    項之罪，於所誣告之傷害案件偵查中即已自白，應依同法第
    172條減輕其刑，並先加後減之。被告所犯上開2罪，犯意各
    別，行為互殊，應予分論併罰。爰審酌被告曾有多次施用毒
    品之前科，且曾因施用毒品而送強制戒治處分，復因施用毒
    品甫經本院判決並執行完畢，猶不知悔改，未能戒除毒癮，
    竟又再度施用第1級毒品，顯乏禁絕毒害之決心，及其因施
    用毒品為警查獲後，未能立即認罪，反未指定犯人誣告遭員
    警刑求傷害，促使國家偵查權之發動，無端浪費司法資源，
    暨其犯後尚知坦承犯行，自白犯罪等一切情狀，各量處如主
    文所示之刑，並定應執行刑，以示懲儆。扣案之注射針筒10
    支及塑膠鏟管2支，為被告所有並係供其施用海洛因所用之
    物，業據被告供明在卷，併依刑法第38條第1項第2款宣告沒
    收。
據上論斷，應依刑事訴訟法第273條之1第1項、第299條第1項前
段，毒品危害防制條例第10條第1項，刑法第11條前段、第56條
、第171條第1項、第47條、第172條、第51條第5款、第38條第1
項第2款，罰金罰鍰提高標準條例第1條前段，判決如主文。
本案經檢察官高如應到庭執行職務。
中    華    民    國    95    年    2     月    21    日
                  刑事第二庭          法  官  王義閔
以上正本證明與原本無異。
如不服本判決，應於判決送達後10日內，向本院提出上訴狀（ 須
附繕本 ）。
中    華    民    國    95    年    2     月    21    日
                                      書記官  詹國立
毒品危害防制條例第10條
施用第一級毒品者，處 6 月以上 5 年以下有期徒刑。
施用第二級毒品者，處 3 年以下有期徒刑。
中華民國刑法第171條
(未指定犯人誣告罪)
未指定犯人，而向該管公務員誣告犯罪者，處 1 年以下有期徒刑
、拘役或300 元以下罰金。
未指定犯人，而偽造、變造犯罪證據，或使用偽造、變造之犯罪
證據，致開始刑事訴訟程序者，亦同。


司法院資訊處製作；財團法人民間司法改革基金會備份。
